臺灣高等法院刑事裁定
109年度上易字第401號
上  訴  人  
即  被  告  張○   民國00年0月0日生


選任辯護人  柏有為律師
            張峪嘉律師
上列被告因侵占案件，本院裁定如下：
    主  文
張○自民國壹佰零玖年捌月參拾日起延長限制出境、出海捌月。
    理  由
一、按被告犯罪嫌疑重大，而有下列各款情形之一者，必要時檢
    察官或法官得逕行限制出境、出海。但所犯係最重本刑為拘
    役或專科罰金之案件，不得逕行限制之：一、無一定之住、
    居所者。二、有相當理由足認有逃亡之虞者。三、有相當理
    由足認有湮滅、偽造、變造證據或勾串共犯或證人之虞者；
    審判中限制出境、出海每次不得逾8月，犯最重本刑為有期
    徒刑10年以下之罪者，累計不得逾5年；其餘之罪，累計不
    得逾10年，刑事訴訟法第93條之2第1項、第93條之3第2項後
    段分別定有明文。
二、經查：被告張○因侵占案件，前經原審法院認為犯罪嫌疑重
    大，有刑事訴訟法第93條之2第1項第2款之事由，且有限制
    出境、出海之必要，自民國108年12月30日起至109年8月29
    日止，限制出境、出海。茲前開期間將屆滿，本院於109年8
    月12日訊問被告及聽取檢察官、辯護人對本案是否續為上開
    強制處分之意見，茲審酌全案證據資料後，認被告涉犯刑法
    第335條第1項之侵占罪嫌疑依然重大。而被告經原審判處有
    期徒刑1年2月，為不得易科罰金而須入監服刑之刑度，衡諸
    被告已受徒刑之諭知，且被告為大陸地區人士，亦有大陸親
    友可供聯繫、接濟，可預期其逃匿以規避審判程序之進行及
    刑罰之執行之可能性甚高，又被告之犯罪所得金額高達人民
    幣67萬2千元，並經被害人求償及商談和解中，然衡諸被告
    之經濟、工作狀況及目前和解方案係兩個月內須償還180萬
    元等情，亦可認被告有為規避求償或無法如期還款因而潛逃
    之可能性，堪認應有逃亡境外以脫免刑責之強烈動機、管道
    ，自有相當理由認為有逃亡之虞，而有刑事訴訟法第93條之
    2第1項第2款之事由。經權衡被告人權保障及公共利益之維
    護，並為確保將來審判程序進行及刑罰執行之目的，認仍有
    繼續對被告施以限制出境、出海之必要。至被告之辯護人雖
    稱：親友在大陸，相關銀行資料有時需要回到大陸處理，希
    望可以解除限制出境等語，惟現今關於銀行資料均可利用現
    代科技傳輸或請代理人前往銀行處理，況被告有親友在大陸
    ，更可委請親友出面代為處理，被告並無親赴大陸之必要，
    是被告之辯護人之主張並無理由，爰依上開規定，裁定如主
    文。
據上論斷，應依刑事訴訟法第93條之2第1項、第93條之3第2項規
定，裁定如主文。
中　　華　　民　　國　　109 　年　　8 　　月　　24　　日
　　　　　　      刑事第八庭    審判長法　官  陳世宗
                                      法　官  吳勇毅
                                      法　官  呂寧莉
以上正本證明與原本無異。
不得抗告。
                                      書記官  賴資旻
中　　華　　民　　國　　109 　年　　8 　　月　　24　　日